# 求教，合同能源管理EMC项目账务处理问题

提问人：zoey00 时间：2020-05-22 12:27:14
我公司为节能服务公司，与甲公司签订合同能源管理节能效益分享型合同，为甲公司提供节能技术改造，约定我公司出资购买节能设备购入价 113 万，负责安装维护，节能效益分享期四年 16 期，节能效益根据节电量及当期电费核算，每期金额不固定，我公司75%.甲公司25%.
我公司账务处理方式：
购进设备时：借：长期应收款 100
应交税费进项税额 13
贷：银行存款 113
收到第一期效益分享款，给甲公司开具免税发票 20 万。
借：银行存款 20
贷：主营业务收入 13.75
长期应收款100÷16 6.25
求教这样处理对不对

回答人：chenyiwei
可参考：《瑞华研究 2010 ～ 2019 汇编》之“问题4-2-25（合同能源管理的会计处理）”。可以选择租赁模式或BOT模式。
如果节能效益根据节电量及当期电费核算，每期金额不固定，且没有约定保底收益，则在租赁模式下作为经营租赁处理，在BOT模式下应确认无形资产。

提问人：zzz46083608 时间：2020-10-10 08:05:07
陈版主好，我现在碰到的EMC模式是，节能服务公司提供设备的建设（印刷有机废气回收），然后用能单位废气节能回收的产物（有机溶剂）归节能服务公司所有，并按市场价 9 折返售给用能单位，节能服务公司也可以自己销售这部分产物。这样子好像无法参照瑞华研究里的租赁准则和BOT诶。。企业目前是将项目上发生的成本及设备折旧人员工资算作当月的成本，对应当月的产量，结转生产成本。这样感觉也怪怪的。。。

回答人：chenyiwei
还是可以按照租赁或BOT模式处理。关键看是否保证通过有机溶剂的销售利润回收设备投资并获取合理收益。